【裁判字號】    98,抗,233
【裁判日期】    981002
【裁判案由】    本票裁定
【裁判全文】
臺灣桃園地方法院民事裁定               98年度抗字第233號
抗  告  人  乙○○
            甲○○
相  對  人  日盛國際租賃股份有限公司
法定代理人  丙○○
上列抗告人因與相對人間聲請本票裁定事件，對於民國98年8 月
25日本院簡易庭司法事務官98年度司票字第5654號第一審裁定提
起抗告，本院裁定如下：
    主  文
抗告駁回。
抗告程序費用新臺幣壹仟元由抗告人負擔。
    理  由
一、按「在票據上簽名者，依票上所載文義負責。」、「執票人
    向本票發票人行使追索權時，得聲請法院裁定後強制執行。
    」票據法第5 條第1 項、第123 條分別定有明文。且按本票
    執票人，依票據法第123 條規定，聲請法院裁定許可對發票
    人強制執行，係屬非訟事件，此項聲請之裁定及抗告法院之
    裁定，僅依非訟事件程序，以審查強制執行許可與否，並無
    確定實體上法律關係存否之效力，如發票人就票據債務之存
    否有爭執時，應由發票人提起確認之訴，以資解決，最高法
    院57年台抗字第76號判例足資參照。
二、本件抗告意旨略以：抗告人曾向相對人及執票人協議允許延
    後幾天付款，抗告人在民國98年8 月26日、9 月15日分別到
    合作金庫松興分行支票存款新臺幣（下同）4 萬9 千元、4
    萬8 千6 百元，尚欠534,600 元，最後清償期為99年8 月17
    日，每月17日清償一期48,600元。貸款設定車輛原本是華星
    公司主導車號AX–470 營業貨櫃曳引車，後來第三人華星公
    司操作更改為華鑫公司，貸款金錢與營運操作所得立即被第
    三人華星公司、華鑫公司管收及剝削，抗告人為夫妻，收入
    微薄，家中還有一位殘障兒子需要扶養。抗告人1 年前就將
    上開車輛還給第三人華鑫公司管理，經營操作全是第三人華
    鑫公司，若向抗告人催繳清償是有不當得利及再度剝削情形
    ，為此依法提起本件抗告，請將原裁定廢棄等語。
三、經本院依形式上審核相對人於原審執以聲請裁定准予強制執
    行之系爭本票影本（見原審卷第5 頁），其形式上已經記載
    表明其為本票之文字、一定之金額、受款人、無條件擔任支
    付、付款地、發票人、發票年、月、日等事項，是並無不應
    准許之情形，原審據以為許可強制執行之裁定，於法尚無不
    合。抗告人前揭抗辯事由縱係屬實，仍無足影響原審裁定之
    結果。且抗告人與相對人間縱有何實體上法律關係之爭執，
    亦應由抗告人另行提起訴訟，以資解決，並非本件非訟程序
    所得審究。從而，本件抗告，揆諸首揭法律規定及最高法院
    判例意旨，為無理由，應予駁回。
四、爰裁定如主文。
中    華    民    國    98    年    10    月    2     日
              民事第二庭  審判長法  官  劉克聖
                                法  官  劉佩宜
                                法  官  張震武
以上正本係照原本作成。
本裁定除以適用法規顯有錯誤為理由，不得再抗告。如提起再抗
告，應於收受後10日內，向本院提出再抗告狀，並繳納再抗告費
新臺幣1,000 元。
中    華    民    國    98    年    10    月    2     日
                                書記官  顏伯儒


司法院資訊處製作；財團法人民間司法改革基金會備份。
